【裁判字號】    92,簡上,375
【裁判日期】    921027
【裁判案由】    竊盜
【裁判全文】
臺灣桃園地方法院刑事判決                        九十二年度簡上字第三七五號
    上  訴  人
    即  被  告  乙○○
右上訴人因竊盜案件，不服本院九十二年度桃簡字第一一六六號，中華民國九十二年
八月七日第一審刑事簡易判決（聲請簡易判決處刑書案號：九十二年度偵字第一二三
九三號），提起上訴，本院合議庭判決如左：
    主  文
原判決撤銷。
乙○○竊盜，處拘役拾日，如易科罰金，以佰元折算壹日。
    事  實
一、乙○○意圖為自己不法所有，於民國九十二年七月二十九日二十三時許（聲請書
    誤載為同年月二十一日上午八時許），在桃園縣八德市○○路二七五巷二七號住
    處附近（聲請書誤載為桃園縣桃園市○○路○段二四六號前），見甲○○所有，
    前於九十二年七月二十一日上午八時許，在桃園縣桃園市○○路○段二四六號前
    ，遭不詳人士所竊，現仍在該人持有中之車牌號碼ＲＸＰ─五六八號，現值約新
    台幣（下同）五千元之輕型機車停放於該處，電門插有鑰匙，即徒手竊取該輕型
    機車後供己騎用。旋於同年月三十日凌晨零時四十分許，乙○○騎乘上開輕型機
    車行經桃園縣八德市○○街與忠勇西街口時，為警當場查獲，並扣得鑰匙一支。
二、案經甲○○訴由桃園縣警察局八德分局報請臺灣桃園地方法院檢察官偵查後聲請
    以簡易判決處刑。
    理  由
一、訊據被告乙○○固坦承有於上開時、地騎乘上開輕型機車為警查獲之事實，然矢
    口否認涉有上開犯行，辯稱：因見上開機車停放於該處無人前來騎乘，乃發動機
    車要去找朋友，並無竊盜犯意云云。經查：上開輕型機車係告訴人甲○○所有，
    前於九十二年七月二十一日上午八時許，在桃園縣桃園市○○路○段二四六號前
    遭竊等情，業經告訴人於警訊時指訴在卷，該機車雖遭不詳人士先予竊取，惟機
    車價值不匪，且遭竊後仍妥善停放，顯見該機車仍在該不詳人士持有中，又被告
    於警偵訊及本院審理中均一致供稱，係在其桃園縣八德市○○路二七五巷二八號
    住處附近見機車插有鑰匙無人騎乘故予發動，而本案被告係在桃園縣八德市○○
    街與忠勇西街口為警查獲，被告顯已騎乘上開輕型機車相當距離，而足認其有不
    法所有之意圖，被告辯稱無竊盜犯意，不足採信。此外，復有車輛竊盜、車牌失
    竊資料個別查詢報表─查詢車輛認可資料一份附卷可資佐證，事證明確，被告上
    開竊盜犯行，洵堪認定，應予依法論處。
二、核被告所為，係犯刑法第三百二十條第一項之竊盜罪。原審對被告論罪科刑，固
    非無見，惟被告所犯竊盜罪屬最重本刑五年以下有期徒刑之罪，受拘役宣告，依
    刑法第四十一條第一項前段規定，應諭知易科罰金之折算標準，原審疏未諭知，
    即有違誤，被告上訴意旨仍執前詞否認犯罪，雖無可採，然原判決既有上開可議
    之處，即屬無可維持，自應由本院將原判決撤銷改判。爰審酌被告犯罪之動機、
    目的、手段、竊取上開輕型機車係為供己騎用、該車現值約五千元、所生危害及
    犯後原於警訊時及偵查中坦承不諱，嗣於本院審理中翻異前詞，否認犯行，犯後
    態度欠佳等一切情狀，量處如主文所示之刑，並諭知易科罰金之折算標準。至扣
    案之鑰匙一支，雖係供被告本件竊盜犯罪所用之物，然非其所有之物，業經被告
    於本院審理中供述在卷，又非違禁物，自無從依刑法第三十八條第一項規定予以
    宣告沒收，附此敘明。
據上論斷，應依刑事訴訟法四百五十五條之一第三項、第三百六十九條第一項前段、
第三百六十四條、第二百九十九條第一項前段，刑法第三百二十條第一項、第四十一
條第一項前段，罰金罰鍰提高標準條例第一條前段、第二條，判決如主文。
本案經檢察官崔秉君到庭執行職務。
中      華      民      國    九十二    年      十      月    二十七    日
                              臺灣桃園地方法院刑事第十一庭
                                  審判長法  官  林孟宜
                                        法  官  蔡榮澤
                                        法  官  吳麗英
右正本證明與原本無異。
不得上訴。
                                        書記官  陳淑瓊
中      華      民      國    九十二    年      十      月    三十一    日
附錄本案論罪科刑法條：
刑法第三百二十條：意圖為自己或第三人不法之所有，而竊取他人之動產者，為竊盜
                  罪，處五年以下有期徒刑、拘役或五百元以下罰金。
                  意圖為自己或第三人不法之利益，而竊佔他人之不動產者，依前
                  項之規定處斷。
                  前二項之未遂犯罰之。


司法院資訊處製作；財團法人民間司法改革基金會備份。
